---
name: Andrés F. Ramírez-Mejía
position: "BSc, MSc, PhD"
address: "Departamento de Ecologia, Zoologia e Genética, Instituto de Biologia, \\tabularnewline Universidade Federal de Pelotas \\tabularnewline Pelotas (RS), Brasil."
headcolor: "414141"
www: andres-frm.github.io
phone: +55 53 999330101
email: andresfeliper.mejia@gmail.com
github: andres-frm
date: "`r format(Sys.time(), '%B %Y')`"
output: vitae::hyndman
fontsize: 10pt
---

```{r setup, include=FALSE, results='hide', warning=FALSE, message=FALSE}
knitr::opts_chunk$set(echo = FALSE, warning = FALSE, message = FALSE)
pks <- c('vitae', 'tibble', 'tidyverse')

sapply(pks, library, character.only = T)

baretable <- function(tbl, digits = 0,
                      include.colnames = FALSE, include.rownames = FALSE,
                      hline.after = NULL,
                      size = getOption("xtable.size", NULL),
                      add.to.row = getOption("xtable.add.to.row", NULL),
                      longtable = FALSE,
                      ...) {
  xtable::xtable(tbl, digits = digits, ...) |>
    print(
      include.colnames = include.colnames,
      include.rownames = include.rownames,
      hline.after = hline.after,
      comment = FALSE,
      tabular.environment = if_else(longtable, "longtable", "tabular"),
      floating = FALSE,
      size = size,
      add.to.row = add.to.row,
      sanitize.text.function = function(x) {
        x
      }
    )
}

```

# Educação

```{r educacion, results='asis'}

tribble(
  ~degree, ~Start, ~Start_month, ~End, ~End_month, ~institution, ~place,
  'B.Sc. Biologia', 2008 , 'Julho ', 2014, 'Setembro ', 'Universidade de Caldas (Colômbia)', 'Manizales, Colômbia',
  'MSc. Conservação e Uso da Biodiversidade', 2015 , 'Agosto ', 2017, 'Agosto ', 'Pontifícia Universidade Javeriana (Colômbia)', 'Bogotá, Colômbia',
  'Ph.D. Ciências Biológicas', 2018 , 'Agosto ', 2023, 'Agosto ', 'Universidade Nacional de Tucumán (Argentina)', 'Tucumán, Argentina', 
  'MBA em Ciência de Dados', 2026, 'Fevereiro ', 2027, 'Abril', 'Universidade de São Paulo (Brasil)', 'São Paulo, Brasil'
) |> 
  mutate(Date = paste(Start_month, Start, ' -- ', End_month, End, sep = '')) |> 
  detailed_entries(what = degree, 
                   when = Date,
                   where = institution)

```

# Posição atual

**maio 2024 - presente**. Pesquisador pós-doutorado com dupla afiliação: Departamento de Ecologia, Zoologia e Genética, Instituto de Biologia, Universidade Federal de Pelotas; Department of Zoology & Physiology, University of Wyoming. *Projetos*: [Army Ant Followers Project](https://www.tarwaterlab.com/copy-of-panama-plumas-project), e [Hawaii-VINE. Project](https://www.tarwaterlab.com/hawaii-vine-project)


# Posições anteriores

-   **jul. 2023 - abr. 2024.** Pesquisador pós-doutorado no Instituto de Ecologia Regional, UNT-CONICET. **Projeto:** *Sistemas de controle para o manejo do serviço de polinização em cultivos de mirtilo.*

# Interesses de pesquisa

Sou um ecólogo interessado em entender como as interações entre espécies e a diversidade funcional explicam o funcionamento de processos ecológicos. Durante minha trajetória, usei mamíferos, aves e polinizadores como modelos de estudo, e métodos quantitativos e experimentos de campo para abordar minhas pesquisas.


\vspace{2mm}

-   Interações ecológicas
-   Polinização e frugivoria
-   Serviços ecossistêmicos
-   Ecologia de comunidades
-   Diversidade funcional
-   Programação em R
-   Estatística bayesiana

# Habilidades técnicas
-   Desenho experimental e coleta de dados.
-   Análise de dados: estatística frequentista e bayesiana (lm, glm, glmm, modelos hierárquicos), processos gaussianos, séries temporais, modelos de equações estruturais, análise de redes, lógica difusa, e estudos de simulação.
-   Linguagens de programação: R (avançado), Python (básico) e Stan (intermediário).
-   Ferramentas para análise espacial: Google Earth Engine (básico) e ArcGIS (básico).
-   Outras ferramentas: Git, RMarkdown e Quarto.

--------------------------------

# Publicações, teses e apresentações orais

## Artigos publicados

-   Harold Pulido-Guarín, Ana Carolina Monmany-Garzia, Alejandra Carla Scannapieco, **Ramírez-Mejía A. F.**, Martín Geria, Alberto Galindo-Cardona, Three methods for measuring the Earth’s magnetic field intensity in Apis mellifera (Hymenoptera: Apidae) drone congregation areas, Environmental Entomology, Volume 55, Issue 3, June 2026, nvag056, https://doi.org/10.1093/ee/nvag056
-   **Ramírez-Mejía, A. F.**, Sánchez, F., Urbina-Cardona, J. N., & Ladino, N. **(2026)**. Functional divergence drives the prevalence of low-abundance species in bat assemblages. Functional Ecology, 00, 1–16. <https://doi.org/10.1111/1365-2435.70333>
-   Wolter, J. H., Vissoto, M., **Ramírez‐Mejía, A. F**., Vizentin‐Bugoni, J., & Dias, R. A. **(2026)**. Intrinsic and extrinsic drivers shape frugivore functional diversity within a tree population. Ecosphere, 17(2). https://doi.org/10.1002/ecs2.70453
-   Gómez-Murillo, L., Vizentin-Bugoni, J., **Ramírez-Mejía, A. F.**, & Tarwater, C. E. **(2026)**. Rainfall alters network structure, while fragmentation results in the breakdown of a mixed-species group of birds. Oecologia, 208(2), 34. https://doi.org/10.1007/s00442-026-05869-7.
-   Chacoff, N., Monmany-Garzia, A. C., **Ramírez-Mejía, A. F.**, Castillo, S., Aragón, R. Hacia una agricultura sustentable: ¿Por qué nos importa la biodiversidad? In: Brown, A., & Sánchez, E. Argentina Sustentable: El Norte Grande. 1. ed. Yerba Buena, Argentina: Ediciones Del Subtrópico, 2025. p. 472-476. **ISBN 978-631-90041-4-4**.
-   **Ramírez-Mejía A. F.**, Chacoff N., Cavigliasso P., Blendinger P. **(2024)**. How much is enough? Optimizing beehive stocking densities to maximize the production of a pollinator-dependent crop. **Ecological modelling**, vol 498, article number: <https://doi.org/10.1016/j.ecolmodel.2024.110891>.
-   Monasterologo, M, **Ramírez-Mejía A. F.**, et al. **(2024)**. Animal pollination contributes to more than half of Citrus spp. production despite the species and cultivar. *Scientific reports*, vol 14, Article number: 22309.  <https://www.nature.com/articles/s41598-024-73591-6>.
-   Fontanarrosa G., Zarbá L., ... **Ramírez-Mejía A. F.** ... Piquer-Rodríguez M. **(2024)**. Over twenty years of publications in Ecology: Over-contribution of Women reveals a new dimension of gender bias. *PLOS ONE*.  <https://doi.org/10.1371/journal.pone.0307813>
-   **Ramírez-Mejía A F**, Chacoff N, Lomáscolo S, Woodcock B, Schmucki R & Blendinger P. **(2024)**. Optimal pollination thresholds to maximize blueberry production. *Agriculture Ecosystems and Environment* <https://doi.org/10.1016/j.agee.2024.108903>
-   **Ramírez-Mejía A F**, Blendinger P, Woodcock B, Schmucki R, Escobar L, Morton R, Vieli L, Nunes-Silva P, Lomáscolo S, Morales C, Murúa M, Agostini K, & Chacoff N. **(2023)**. Landscape structure and farming management interacts to modulate pollination supply and crop production in blueberries. *Journal of Applied Ecology*. DOI: <https://doi.org/10.1111/1365-2664.14553>
-   Nunes-Silva Patrícia, **Ramírez-Mejía Andrés F.**, Blochtein B, Ramos J, Agostini K, Vieli L, Santanna M, Raguse-Quadros M, Maureen M., Chacoff N P, Cavigliasso P, Blendinger P G., Domingos S. **(2023)**. Blueberry: pollination and production in South America. ISBN: 978-65-00-65347-2. DOI: <https://doi.org/10.5281/zenodo.7770381>.
-   **Ramírez-Mejía A F**, Lomáscolo S & Blendinger P. **(2023)** Hummingbirds, honeybees, and wild insect pollinators affect yield and berry quality of blueberries depending on cultivar and farm's spatial context. *Agriculture Ecosystems and Environment*. DOI: <https://doi.org/10.1016/j.agee.2022.108229>
-   Blendinger P G, Rojas T N, **Ramírez-Mejía A F**, Bender I M A, Lomáscolo S, Magro J, Núñez Montellano M G, Ruggera R A, Valoy M & Ordano M. **(2022)** [*Nutrient balance and energy-acquisition effectiveness: do birds adjust their fruit diet to achieve intake targets?*](https://doi.org/10.1111/1365-2435.14164) *Functional Ecology*. DOI: doi.org/10.1111/1365-2435.14164
-   **Ramírez-Mejía A F**, Urbina-Cardona N, & Sánchez F. **(2022)**. [*The interplay of spatial scale and landscape transformation moderates the abundance and intraspecific variation in the ecomorphological traits of a phyllostomid bat*](doi:10.1017/S026646742100047X). *Journal of Tropical Ecology*. 38(1), 31-38. DOI: <https://10.1017/S026646742100047X>
-   **Ramírez-Mejía A F**, Echeverry-Galvis M A, & Sánchez F. **(2021)**. [*Activity and habitat use by understory birds in a native Andean forest and a eucalypt plantation*](https://doi.org/10.1676/19-54). *Wilson Journal of Ornithology*. 132(3): 721-729. DOI: doi.org/10.1676/19-54
-   **Ramírez-Mejía A F**, Urbina-Cardona N, & Sánchez F. **(2020)** [*Functional diversity of phyllostomid bats in an urban-rural landscape: a scale-dependent analysis*](https://doi.org/10.1111/btp.12816). *Biotropica*. 52(6): 1168-1182. DOI: <https://doi.org/10.1111/btp.12816>.
-   **Ramírez-Mejía A F**, & Sánchez F. **(2016)**. [*Activity patterns and habitat use of mammals in an Andean forest and a Eucalyptus reforestation in Colombia*](http://doi.org/10.4404/hystrix-27.2-11319). *Hystrix, the Italian Journal of Mammalogy*, 27(2): 104-110. DOI: <https://doi.org/10.4404/hystrix-27.2-11319>.
-   **Ramírez-Mejía A F**, & Sánchez F. **(2015)**. [*Non-volant mammals in a protected area on the Central Andes of Colombia: new records for the Caldas department and the Chinchiná River basin*](http://dx.doi.org/10.15560/11.2.1582). *Check List*, 11(2):1-6, Article 1582. DOI: <https://dx.doi.org/10.15560/11.2.1582>.

## Aceitos


## Em revisão

-   **Ramírez-Mejía A. F.**, Mary De Aquino, Michael Castaño Díaz, Juliana Hinz Wolter, Henry S. Pollock, J. Patrick Kelley, Jeferson Vizentin-Bugoni & Corey E. Tarwater. Biotic and abiotic factors directly and indirectly impact the structure of non-trophic networks across a rainfall gradient. *Journal: Ecology*. **Role: first author**

-   Elizabeth J. Howard, **Andrés F. Ramírez-Mejía**, Michael Castaño, Mary De Aquino, Henry S. Pollock, Jefferson Vizentin-Bugoni, and Corey E. Tarwater. Testing long standing assumptions about army ant swarms: how profitability and dominance alter space use in birds. *Journal: Behavioral Ecology* .**Role: coauthor, data analysis**

-  Jordan, Kimberley; **Ramírez-Mejía, Andrés F**.; Wilcox, Rebecca C.; Brawn, Jeffrey ; Alfonso, Camilo; Tarwater, Corey. Testing the space-for-time assumption and the hygric niche hypothesis using precipitation effects on avian body condition. *Journal: Proceedings of the Royal Society B: Biological Sciences*. **Role: coauthor, data analysis**

-   **Andrés F. Ramírez-Mejía**, Corey E. Tarwater, J. Patrick Kelley, Jinelle H. Sperry, Jeffrey T. Foster, Donald R. Drake, and Jeferson Vizentin-Bugoni. Temporal dynamics of seed-dispersal networks: Disentangling the role of direct biotic and abiotic factors and bottom-up processes. *Journal: Ecology*. **Role: first author**

-   Mary De Aquino1, Henry S. Pollock, J. Patrick Kelley, **Andrés F. Ramírez-Mejía**, Michael Castaño Díaz1, Jeferson Vizentin-Bugoni  & Corey E. Tarwater. Species’ roles, specialization, and the factors that influence roles in mixed-species animal groups. **Journal of Animal Ecology**. **Role: review**

## Artigos em preparação

-   Mauro Galetti,... **Ramírez-Mejía A. F.**... Island Biogeography Shapes Fruit-Frugivore Interactions . **Role: coauthor, data analysis**

-   **Ramírez-Mejía A. F.**, A. Carolina Monmany, Roxana Aragón, Carolina Cuezzo, Natalia Ladino, Natalí Villalba, A. Carolina Jozami, Alberto Slanis, Mariano Lucia, Leopoldo Alvarez & Natacha P. Chacoff. Low opportunity cost areas in large-scale monoculture for pollinator conservatio. **Role: first author**

-  **Andrés F. Ramírez-Mejía**, Corey E. Tarwater, J. Patrick Kelley, Jinelle H. Sperry, Jeffrey T. Foster, Donald R. Drake, and Jeferson Vizentin-Bugoni. Functional divergence structures species roles and pairwise interactions in Hawaiian seed-dispersal networks. Role: **first author**

## Código e bases de dados

-   **Ramírez-Mejía, A.F.**; Blendinger, P.G.; Woodcock, B.A.; Schmucki, R.; Chacoff, N.P. (2024). Wild bee associations with blueberry crops in Argentina, 2020-2021. NERC EDS Environmental Information Data Centre. <https://doi.org/10.5285/7756e3fb-0305-48d7-958e-338c02fa33fd>

-   **Ramírez-Mejía A. F.**, Chacoff N., Cavigliasso P., & Blendinger P. (2024). How much is enough? Optimizing beehive stocking densities to maximize the production of a pollinator-dependent crop. *Ecological modelling*, vol 498, article number: <https://doi.org/10.1016/j.ecolmodel.2024.110891>. GitHub repository: <https://github.com/andres-frm/postdoc_cropPol>

-   **Ramírez-Mejía, Andrés F**. et al. (2023). Landscape structure and farming management interacts to modulate pollination supply and crop production in blueberries [Dataset]. **Journal of Applied Ecology**. Dryad. <https://doi.org/10.5061/dryad.bg79cnphc>

-   **Ramírez-Mejía, A F**.; Urbina-Cardona, J N; Sánchez, F (2020). Data from: Functional diversity of phyllostomid bats in an urban-rural landscape: a scale-dependent analysis [Dataset]. **Biotropica**. Dryad. <https://doi.org/10.5061/dryad.sn02v6x1p>

## Teses

**PhD**. 2018 - 2023. El paso a paso del servicio de polinización en cultivos de arándano: patrones y mecanismos. Director: [Pedro G. Blendinger](https://scholar.google.com/citations?user=9oyNtX0AAAAJ&hl=en&oi=ao), PhD; Investigador independiente CONICET, profesor asistente UNT. [Silvia Lomáscolo](https://scholar.google.com/citations?hl=en&user=r9PAo-QAAAAJ), PhD; investigador asistente CONICET.

**MSc**. 2015 - 2017. Diversidad funcional, taxonómica y dispersión de semillas por murciélagos filostómidos en un paisaje antropizado: un análisis multiescala. Director: [Francisco Sánchez](https://scholar.google.com/citations?user=6MC0Yx8AAAAJ&hl=en), PhD; Universidad de los Llanos, Colombia. Co-director: [J. Nicolás Urbina-Cardona](https://scholar.google.com/citations?user=uMBjaFgAAAAJ&hl=en), PhD; Pontificia Universidad Javeriana, Colombia.

**BSc**. 2008 - 2014. Actividad, uso de hábitat y riqueza de mamíferos en un bosque nativo y uno reforestado con eucalipto en los Andes colombianos. Director: [Francisco Sánchez](https://scholar.google.com/citations?user=6MC0Yx8AAAAJ&hl=en), PhD; Universidad Militar Nueva Granada, Cundinamarca, Colombia.

## Apresentações orais

**2021**. *La polinización del arándano en el NOA ¿son importantes las especies silvestres?*. XXIX Reunión argentina de ecología. Tucumán, Argentina.

**2014**. *Activity and habitat use of soil forage mammals in an Andean forest and a Eucalyptus reforestation*. II Simposio colombiano de pequeños carnívoros. IV Congreso colombiano de zoología. Cartagena, Colombia.

**2014**. *Species richness, use and traditional knowledge of mammals in the National Natural Park Los Nevados*. III Simposio regional de biología. Armenia, Colombia.

-----------------------------

# Bolsas

-   **2023**. Beca interna postdoctoral otorgada por el Consejo Nacional de Investigaciones Científicas y Técnicas. (CONICET). Resolución: RESOL‐2023‐1026‐APN‐DIR#CONICET.

-   **2017**. Beca doctoral otorgada por el Consejo Nacional de Investigaciones Científicas y Técnicas (CONICET). Resolución N° 4122. Plan de tesis: Interacciones planta‐animal en cultivos de arándanos (*Vaccinium corymbosum*, Ericaceae) y efectos recíprocos con el bosque nativo de Yungas. Año de inicio: 2018.


```{r results='asis', echo=FALSE, eval=FALSE}

tribble(
  ~year, ~proyect, ~funding, ~grant,
  2020, 'Servicios ecosistémicos provistos por picaflores (Trochilidae)','Aves Argentinas (ARG)', 640,
  2018, 'Servicios ecosistémicos provistos por picaflores (Trochilidae)','Neotropical Ornithological Society (USA)', 1000,
) |> 
  mutate(US = paste(paste('\\$', grant, sep = ''), 'US')) |> 
  select(year, proyect, funding, US) |> 
  baretable()

```

# Distinções

```{r, results='asis'}

tribble(
  ~year, ~award,
  2017, 'Distinção ao mérito acadêmico durante MSc, Pontifícia Universidade Javeriana',
  2017, 'Graduado com honras CUM LAUDE durante MSc, Pontifícia Universidade Javeriana',
  2017, 'MSc com menção meritória, Pontifícia Universidade Javeriana'
) |> 
  baretable()

```


# Trabalho docente

```{r docente, results='asis'}
tribble(
  ~curse, ~institution, ~level, ~year,
  "Clínica de dados", "Universidad Nacional de Tucumán", "PhD",  2021, 
  "Introdução à programação em R", "Universidad Nacional de Tucumán", "graduação", 2019
) |> 
  mutate(
    curse_level = paste(curse, paste('(nível: ', level, ')', sep = ''), sep = ' ')
  ) |> 
  select(year, curse_level, institution) |> 
  baretable()

```

# Cursos de Pós-graduação

```{r cursos_posgrado, results='asis'}

tribble(
  ~year, ~course, ~institution, ~hours, ~country,
  2023, 'Google Earth Engine - Integral', 'Centro REDES (CONICET)', 60, 'Argentina',
  2022, 'Métodos estatísticos bayesianos em ecologia', 'Universidad de Buenos Aires', 45, 'Argentina',
  2022, 'Serviços ecossistêmicos: conceitos, ferramentas e desafios', 'Universidad Nacional de Cuyo', 45, 'Argentina',
  2022, "Ciência de dados com Python", "Universidad Nacional de la Patagonia Austral", 40, 'Argentina',
  2021, "Modelos e dados em Ecologia", "Universidad Nacional de Comahue", 40, 'Argentina',
  2021, "Ferramentas estatísticas para análise de gênero", "Universidad Nacional de Tucumán", 40, 'Argentina',
  2020, "Redes ecológicas", "Universidade de São Paulo", 60, 'Brasil',
  2019, "Ecologia da polinização", "Universidad Nacional del Comahue", 60, 'Argentina',
  2019, '13° International Pollination Course', 'Federal University of Jequitinhonha Valleys', 98, 'Brasil',
  2019, "Métodos estatísticos avançados em ecologia e evolução", 'Universidad de la República', 60, 'Uruguai',
  2018, "Modelos Estatísticos Avançados Utilizando a Linguagem R", "Universidad Nacional de Córdoba", 40, 'Argentina'
) |> 
  mutate(h = paste(hours, 'h', sep = '')) |> 
  select(year, course, institution, h, country) |> 
  baretable()
  
```


# Estágios

```{r results='asis', eval=FALSE, echo=FALSE}

tribble(
  ~pasantia, ~institucion, ~lugar, ~year, ~duracion,
  "Laboratório de Palinologia", "Universidad Nacional de Tucumán", "Tucumán, Argentina", 2018, "20h"
  
) |> 
  select(pasantia, institucion, lugar, year) |> 
  baretable()

```

# Grupos de pesquisa avaliados pela Colciencias (Colômbia)

```{r results='asis', eval=FALSE, echo=FALSE}

tribble(
  ~grupo, ~clasificacion, ~institucion, ~vinculacion, ~fechaI, ~fechaF, ~lugar,
  "InQuiBio", "A1", "Universidade Militar Nova Granada", "Integrante", "jan 2013", "dez 2015", "Bogotá, Colômbia",
  "Ecotonos", "C", "Universidade dos Llanos", "Integrante", "jan 2017", "presente", "Villavicencio, Colômbia"
)  |> 
  baretable()

```


# Idiomas
-   Espanhol.
-   Inglês.
```