---
name: Andrés F. Ramírez-Mejía
position: "BSc, MSc, PhD"
address: "Departamento de Ecologia, Zoologia e Genética, Instituto de Biologia, \\tabularnewline Universidade Federal de Pelotas \\tabularnewline Pelotas (RS), Brasil."
headcolor: "414141"
www: andres-frm.github.io
phone: +55 53 999330101
email: andresfeliper.mejia@gmail.com
github: andres-frm
date: "`r format(Sys.time(), '%B %Y')`"
output: vitae::hyndman
fontsize: 10pt
---

```{r setup, include=FALSE, results='hide', warning=FALSE, message=FALSE}
knitr::opts_chunk$set(echo = FALSE, warning = FALSE, message = FALSE)
pks <- c('vitae', 'tibble', 'tidyverse')

sapply(pks, library, character.only = T)

baretable <- function(tbl, digits = 0,
                      include.colnames = FALSE, include.rownames = FALSE,
                      hline.after = NULL,
                      size = getOption("xtable.size", NULL),
                      add.to.row = getOption("xtable.add.to.row", NULL),
                      longtable = FALSE,
                      ...) {
  xtable::xtable(tbl, digits = digits, ...) |>
    print(
      include.colnames = include.colnames,
      include.rownames = include.rownames,
      hline.after = hline.after,
      comment = FALSE,
      tabular.environment = if_else(longtable, "longtable", "tabular"),
      floating = FALSE,
      size = size,
      add.to.row = add.to.row,
      sanitize.text.function = function(x) {
        x
      }
    )
}

```

# Educación

```{r educacion, results='asis'}

tribble(
  ~degree, ~Start, ~Start_month, ~End, ~End_month, ~institution, ~place,
  'B.Sc. Biología', 2008 , 'Julio ', 2014, 'Septiembre ', 'Universidad de Caldas (Colombia)', 'Manizales, Colombia',
  'MSc. Conservación y Uso de Biodiversidad', 2015 , 'Agosto ', 2017, 'Agosto ', 'Pontificia Universidad Javeriana (Colombia)', 'Bogotá, Colombia',
  'Ph.D. Ciencias Biológicas', 2018 , 'Agosto ', 2023, 'Agosto ', 'Universidad Nacional de Tucumán (Argentina)', 'Tucumán, Argentina'
) |> 
  mutate(Date = paste(Start_month, Start, ' -- ', End_month, End, sep = '')) |> 
  detailed_entries(what = degree, 
                   when = Date,
                   where = institution)

```

# Posición actual

**mayo 2024 - presente**. Investigador postdoctoral con doble afiliación: Departamento de Ecologia, Zoologia e Genética, Instituto de Biologia, Universidade Federal de Pelotas; Department of Zoology & Physiology, University of Wyoming. *Proyectos*: [Army Ant Followers Project](https://www.tarwaterlab.com/copy-of-panama-plumas-project), y [Hawaii-VINE. Project](https://www.tarwaterlab.com/hawaii-vine-project)


# Posiciones pasadas

-   **jul. 2023 - abr. 2024.** Investigador postdoctoral en el Instituto de Ecología Regional, UNT-CONICET. **Proyecto:** *Sistemas de control para el manejo del servicio de polinización en cultivos de arándanos.*

# Intereses de investigación

Soy un ecólogo interesado en entender cómo las interacciones entre especies y la diversidad funcional explican el funcionamiento de procesos ecológicos. Durante mi trayectoria he usado mamíferos, aves y polinizadores para como modelos de estudio, y métodos quantitativos y experimentos de campo para abordar mis investigaciones.

\vspace{2mm}

-   Interacciones ecológicas
-   Polinización y frugivoría
-   Servicios ecosistémicos
-   Ecología de comunidades
-   Diversidad funcional
-   Programación en R
-   Estadística bayesiana

# Habilidades técnicas
-   Diseño experimental y colecta de datos.
-   Análisis de datos: estadística frecuentista y bayesiana (lm, glm glmm, modelos jerárquicos), procesos gaussianos, series temporales, modelos de ecuaciones estructurales, análisis de redes, lógica difusa, y estudios de simulación.
-   Lenguajes de programación: R (avanzado), Python (básico) y Stan (intermedio).
-   Herramientas para análisis espaciales: Google Earth Engine (básico) y ArcGis (básico).
-   Otras herramientas: Git, RMarkdown y Quarto.

--------------------------------

# Publicaciones, tésis y presentaciones orales

## Artículos publicados

-   **Ramírez-Mejía A. F.**, Chacoff N., Cavigliasso P., Blendinger P. **(2024)**. How much is enough? Optimizing beehive stocking densities to maximize the production of a pollinator-dependent crop. **Ecological modelling**, vol 498, article number: <https://doi.org/10.1016/j.ecolmodel.2024.110891>.
-   Monasterologo, M, **Ramírez-Mejía A. F.**, et al. **(2024)**. Animal pollination contributes to more than half of Citrus spp. production despite the species and cultivar. *Scientific reports*, vol 14, Article number: 22309.  <https://www.nature.com/articles/s41598-024-73591-6>.
-   Fontanarrosa G., Zarbá L., ... **Ramírez-Mejía A. F.** ... Piquer-Rodríguez M. **(2024)**. Over twenty years of publications in Ecology: Over-contribution of Women reveals a new dimension of gender bias. *PLOS ONE*.  <https://doi.org/10.1371/journal.pone.0307813>
-   **Ramírez-Mejía A F**, Chacoff N, Lomáscolo S, Woodcock B, Schmucki R & Blendinger P. **(2024)**. Optimal pollination thresholds to maximize blueberry production. *Agriculture Ecosystems and Environment* <https://doi.org/10.1016/j.agee.2024.108903>
-   **Ramírez-Mejía A F**, Blendinger P, Woodcock B, Schmucki R, Escobar L, Morton R, Vieli L, Nunes-Silva P, Lomáscolo S, Morales C, Murúa M, Agostini K, & Chacoff N. **(2023)**. Landscape structure and farming management interacts to modulate pollination supply and crop production in blueberries. *Journal of Applied Ecology*. DOI: <https://doi.org/10.1111/1365-2664.14553>
-   Nunes-Silva Patrícia, **Ramírez-Mejía Andrés F.**, Blochtein B, Ramos J, Agostini K, Vieli L, Santanna M, Raguse-Quadros M, Maureen M., Chacoff N P, Cavigliasso P, Blendinger P G., Domingos S. **(2023)**. Blueberry: pollination and production in South America. ISBN: 978-65-00-65347-2. DOI: <https://doi.org/10.5281/zenodo.7770381>.
-   **Ramírez-Mejía A F**, Lomáscolo S & Blendinger P. **(2023)** Hummingbirds, honeybees, and wild insect pollinators affect yield and berry quality of blueberries depending on cultivar and farm's spatial context. *Agriculture Ecosystems and Environment*. DOI: <https://doi.org/10.1016/j.agee.2022.108229>
-   Blendinger P G, Rojas T N, **Ramírez-Mejía A F**, Bender I M A, Lomáscolo S, Magro J, Núñez Montellano M G, Ruggera R A, Valoy M & Ordano M. **(2022)** [*Nutrient balance and energy-acquisition effectiveness: do birds adjust their fruit diet to achieve intake targets?*](https://doi.org/10.1111/1365-2435.14164) *Functional Ecology*. DOI: doi.org/10.1111/1365-2435.14164
-   **Ramírez-Mejía A F**, Urbina-Cardona N, & Sánchez F. **(2022)**. [*The interplay of spatial scale and landscape transformation moderates the abundance and intraspecific variation in the ecomorphological traits of a phyllostomid bat*](doi:10.1017/S026646742100047X). *Journal of Tropical Ecology*. 38(1), 31-38. DOI: <https://10.1017/S026646742100047X>
-   **Ramírez-Mejía A F**, Echeverry-Galvis M A, & Sánchez F. **(2021)**. [*Activity and habitat use by understory birds in a native Andean forest and a eucalypt plantation*](https://doi.org/10.1676/19-54). *Wilson Journal of Ornithology*. 132(3): 721-729. DOI: doi.org/10.1676/19-54
-   **Ramírez-Mejía A F**, Urbina-Cardona N, & Sánchez F. **(2020)** [*Functional diversity of phyllostomid bats in an urban-rural landscape: a scale-dependent analysis*](https://doi.org/10.1111/btp.12816). *Biotropica*. 52(6): 1168-1182. DOI: <https://doi.org/10.1111/btp.12816>.
-   **Ramírez-Mejía A F**, & Sánchez F. **(2016)**. [*Activity patterns and habitat use of mammals in an Andean forest and a Eucalyptus reforestation in Colombia*](http://doi.org/10.4404/hystrix-27.2-11319). *Hystrix, the Italian Journal of Mammalogy*, 27(2): 104-110. DOI: <https://doi.org/10.4404/hystrix-27.2-11319>.
-   **Ramírez-Mejía A F**, & Sánchez F. **(2015)**. [*Non-volant mammals in a protected area on the Central Andes of Colombia: new records for the Caldas department and the Chinchiná River basin*](http://dx.doi.org/10.15560/11.2.1582). *Check List*, 11(2):1-6, Article 1582. DOI: <https://dx.doi.org/10.15560/11.2.1582>.

## En revision

-   **Ramírez-Mejía A. F.**, Mary De Aquino, Michael Castaño Díaz, Juliana Hinz Wolter, Henry S. Pollock, J. Patrick Kelley, Jeferson Vizentin-Bugoni & Corey E. Tarwater. Biotic and abiotic factors directly and indirectly impact the structure of non-trophic networks across a rainfall gradient. **Ecology**. **Role: first author**

## Artículos en preparación

-   Kimberley Jordan ... **Ramírez-Mejía A. F.**..., Corey E. Tarwater. Testing the space-for-time assumption: precipitation effects on avian body condition across scales. **Role: coauthor, data analysis**
-   Elizabeth Howard ... **Ramírez-Mejía A. F.**..., Corey E. Tarwater. Testing long standing assumptions about army ant swarms: how profitability and dominance alter space use in birds. **Role: coauthor, data analysis**
-   **Ramírez-Mejía A. F.** Drivers of rarity and commonness in Neotropical bats: the role of the landscape, functional traits and intraspecific functional space. **Role: first author**
-   **Ramírez-Mejía A. F.**, A. Carolina Monmany, Roxana Aragón, Carolina Cuezzo, Natalia Ladino, Natalí Villalba, A. Carolina Jozami, Alberto Slanis, Mariano Lucia, Leopoldo Alvarez & Natacha P. Chacoff. Low opportunity cost areas in large-scale monoculture for pollinator conservatio. **Role: first author**
-   Ladino, N., **Ramírez-Mejía A. F.**, et al. Morphometrics as a tool for undestanding morphological variation and supporting taxonomic decisions in *Prionopelta* Mayr 1866 (Formicidae: Amblyoponinae). **Role: coauthor, data analysis**
-   Ladino, N., **Ramírez-Mejía A. F.**, et al. Optimizing measurement effort in taxonomic studies on Formicidae. **Role: coauthor, data analysis**

## Código y bases de datos

-   **Ramírez-Mejía A. F.**, Chacoff N., Cavigliasso P., & Blendinger P. (2024). How much is enough? Optimizing beehive stocking densities to maximize the production of a pollinator-dependent crop. *Ecological modelling*, vol 498, article number: <https://doi.org/10.1016/j.ecolmodel.2024.110891>. GitHub repository: <https://github.com/andres-frm/postdoc_cropPol>

-   **Ramírez-Mejía, Andrés F**. et al. (2023). Landscape structure and farming management interacts to modulate pollination supply and crop production in blueberries [Dataset]. **Journal of Applied Ecology**. Dryad. <https://doi.org/10.5061/dryad.bg79cnphc>

-   **Ramírez-Mejía, A F**.; Urbina-Cardona, J N; Sánchez, F (2020). Data from: Functional diversity of phyllostomid bats in an urban-rural landscape: a scale-dependent analysis [Dataset]. **Biotropica**. Dryad. <https://doi.org/10.5061/dryad.sn02v6x1p>

## Tesis

**PhD**. 2018 - 2023. El paso a paso del servicio de polinización en cultivos de arándano: patrones y mecanismos. Director: [Pedro G. Blendinger](https://scholar.google.com/citations?user=9oyNtX0AAAAJ&hl=en&oi=ao), PhD; Investigador independiente CONICET, profesor asistente UNT. [Silvia Lomáscolo](https://scholar.google.com/citations?hl=en&user=r9PAo-QAAAAJ), PhD; investigador asistente CONICET.

**MSc**. 2015 - 2017. Diversidad funcional, taxonómica y dispersión de semillas por murciélagos filostómidos en un paisaje antropizado: un análisis multiescala. Director: [Francisco Sánchez](https://scholar.google.com/citations?user=6MC0Yx8AAAAJ&hl=en), PhD; Universidad de los Llanos, Colombia. Co-director: [J. Nicolás Urbina-Cardona](https://scholar.google.com/citations?user=uMBjaFgAAAAJ&hl=en), PhD; Pontificia Universidad Javeriana, Colombia.

**BSc**. 2008 - 2014. Actividad, uso de hábitat y riqueza de mamíferos en un bosque nativo y uno reforestado con eucalipto en los Andes colombianos. Director: [Francisco Sánchez](https://scholar.google.com/citations?user=6MC0Yx8AAAAJ&hl=en), PhD; Universidad Militar Nueva Granada, Cundinamarca, Colombia.

## Presentaciones orales

**2021**. *La polinización del arándano en el NOA ¿son importantes las especies silvestres?*. XXIX Reunión argentina de ecología. Tucumán, Argentina.

**2014**. *Activity and habitat use of soil forage mammals in an Andean forest and a Eucalyptus reforestation*. II Simposio colombiano de pequeños carnívoros. IV Congreso colombiano de zoología. Cartagena, Colombia.

**2014**. *Species richness, use and traditional knowledge of mammals in the National Natural Park Los Nevados*. III Simposio regional de biología. Armenia, Colombia.

-----------------------------

# Becas

-   **2023**. Beca interna postdoctoral otorgada por el Consejo Nacional de Investigaciones Científicas y Técnicas. (CONICET). Resolución: RESOL‐2023‐1026‐APN‐DIR#CONICET.

-   **2017**. Beca doctoral otorgada por el Consejo Nacional de Investigaciones Científicas y Técnicas (CONICET). Resolución N° 4122. Plan de tesis: Interacciones planta‐animal en cultivos de arándanos (*Vaccinium corymbosum*, Ericaceae) y efectos recíprocos con el bosque nativo de Yungas. Año de inicio: 2018.

# Subsidios de investigación

```{r results='asis'}

tribble(
  ~year, ~proyect, ~funding, ~grant,
  2020, 'Servicios ecosistémicos provistos por picaflores (Trochilidae)','Aves Argentinas (ARG)', 640,
  2018, 'Servicios ecosistémicos provistos por picaflores (Trochilidae)','Neotropical Ornithological Society (USA)', 1000,
) |> 
  mutate(US = paste(paste('\\$', grant, sep = ''), 'US')) |> 
  select(year, proyect, funding, US) |> 
  baretable()

```

# Distinciones

```{r, results='asis'}

tribble(
  ~year, ~award,
  2017, 'Distinción al mérito académico durante MSc, Pontificia universidad Javeriana',
  2017, 'Graduado con honores CUM LAUDE durante MSc, Pontificia universidad Javeriana',
  2017, 'MSc con mención meritoria, Pontificia universidad Javeriana'
) |> 
  baretable()

```


# Trabajo docente

```{r docente, results='asis'}
tribble(
  ~curse, ~institution, ~level, ~year,
  "Clínica de datos", "Universidad Nacional de Tucumán", "PhD",  2021, 
  "Introducción a la programación en R", "Universidad Nacional de Tucumán", "grado", 2019
) |> 
  mutate(
    curse_level = paste(curse, paste('(nivel: ', level, ')', sep = ''), sep = ' ')
  ) |> 
  select(year, curse_level, institution) |> 
  baretable()

```

# Cursos de Postgrado

```{r cursos_posgrado, results='asis'}

tribble(
  ~year, ~course, ~institution, ~hours, ~country,
  2023, 'Google Earth Engine - Integral', 'Centro REDES (CONICET)', 60, 'Argentina',
  2022, 'Métodos estadísticos bayesianos en ecología', 'Universidad de Buenos Aires', 45, 'Argentina',
  2022, 'Servicios ecosistémicos: conceptos, herramientas y desafíos', 'Universidad Nacional de Cuyo', 45, 'Argentina',
  2022, "Ciencia de datos con Python", "Universidad Nacional de la Patagonia Austral", 40, 'Argentina',
  2021, "Modelos y datos en Ecología", "Universidad Nacional de Comahue", 40, 'Argentina',
  2021, "Herramientas estadísticas para análisis de género", "Universidad Nacional de Tucumán", 40, 'Argentina',
  2020, "Redes ecológicas", "Universidad de São Paulo", 60, 'Brasil',
  2019, "Ecología de la polinización", "Universidad Nacional del Comahue", 60, 'Argentina',
  2019, '13° International Pollination Course', 'Federal University of Jequitinhonha Valleys', 98, 'Brasil',
  2019, "Métodos estadísticos avanzados en ecología y evolución", 'Universidad de la República', 60, 'Uruguay',
  2018, "Modelos Estadísticos Avanzados Utilizando el Lenguaje R", "Universidad Nacional de Córdoba", 40, 'Argentina'
) |> 
  mutate(h = paste(hours, 'h', sep = '')) |> 
  select(year, course, institution, h, country) |> 
  baretable()
  
```


# Pasantías

```{r pasantia, results='asis'}

tribble(
  ~pasantia, ~institucion, ~lugar, ~year, ~duracion,
  "Laboratorio de Palinología", "Universidad Nacional de Tucumán", "Tucumán, Argentina", 2018, "20h"
  
) |> 
  select(pasantia, institucion, lugar, year) |> 
  baretable()

```

# Grupos de investigación avalado por Colciencias (Colombia)

```{r grupoI, results='asis'}

tribble(
  ~grupo, ~clasificacion, ~institucion, ~vinculacion, ~fechaI, ~fechaF, ~lugar,
  "InQuiBio", "A1", "Universidad Militar Nueva granada", "Integrante", "ene 2013", "dic 2015", "Bogotá, Colombia",
  "Ecotonos", "C", "Universidad de los LLanos", "Integrante", "ene 2017", "presente", "Villavicencio, Colombia"
)  |> 
  baretable()

```


# Idiomas
-   Español.
-   Ingles.

