---
name: Andrés F. Ramírez-Mejía
position: "BSc, MSc, PhD"
address: "Instituto de Ecología Regional, UNT-CONICET \\tabularnewline Yerba Buena, Argentina."
headcolor: "414141"
www: andres-frm.github.io
phone: +54 9 3816627944
email: andresfeliper.mejia@gmail.com
github: andres-frm
date: "`r format(Sys.time(), '%B %Y')`"
output: vitae::hyndman
fontsize: 10pt
---

```{r setup, include=FALSE, results='hide', warning=FALSE, message=FALSE}
knitr::opts_chunk$set(echo = FALSE, warning = FALSE, message = FALSE)
pks <- c('vitae', 'tibble', 'tidyverse')

sapply(pks, library, character.only = T)

baretable <- function(tbl, digits = 0,
                      include.colnames = FALSE, include.rownames = FALSE,
                      hline.after = NULL,
                      size = getOption("xtable.size", NULL),
                      add.to.row = getOption("xtable.add.to.row", NULL),
                      longtable = FALSE,
                      ...) {
  xtable::xtable(tbl, digits = digits, ...) |>
    print(
      include.colnames = include.colnames,
      include.rownames = include.rownames,
      hline.after = hline.after,
      comment = FALSE,
      tabular.environment = if_else(longtable, "longtable", "tabular"),
      floating = FALSE,
      size = size,
      add.to.row = add.to.row,
      sanitize.text.function = function(x) {
        x
      }
    )
}

```

# Educación

```{r educacion, results='asis'}

tribble(
  ~degree, ~Start, ~Start_month, ~End, ~End_month, ~institution, ~place,
  'B.Sc. Biología', 2008 , 'Julio ', 2014, 'Septiembre ', 'Universidad de Caldas (Colombia)', 'Manizales, Colombia',
  'MSc. Conservación y Uso de Biodiversidad', 2015 , 'Agosto ', 2017, 'Agosto ', 'Pontificia Universidad Javeriana (Colombia)', 'Bogotá, Colombia',
  'Ph.D. Ciencias Biológicas', 2018 , 'Agosto ', 2023, 'Agosto ', 'Universidad Nacional de Tucumán (Argentina)', 'Tucumán, Argentina'
) |> 
  mutate(Date = paste(Start_month, Start, ' -- ', End_month, End, sep = '')) |> 
  detailed_entries(what = degree, 
                   when = Date,
                   where = institution)

```

# Current position

```{r, results='asis'}

tribble(
  ~Date, ~position,
  2023, 'Investigador postdoctoral en el Instituto de Ecología Regional, UNT-CONICET.'
) |> 
  baretable()

```
**Proyecto:** *Sistemas de control para el manejo del servicio de polinización en cultivos de arándanos.*


# Intereses de investigación

-   Diversidad funcional y servicios ecosistémicos.
-   Ecología de polinizadores y mamíferos.
-   Ecología de paisaje.
-   Modelos en ecología, programación estadística y ciencia de datos.

Actualmente, me interesa combinar diferentes técnicas de modelado y experimentos de campo, para entender cómo patrones espaciales afectan la biodiversidad y servicios ecosistémicos en paisajes agrícolas  del noroeste argentino.

# Habilidades técnicas
-   Diseño experimental y colecta de datos.
-   Análisis de datos: estadística frecuentista y bayesiana (lm, glm glmm, modelos jerárquicos), modelos de ecuaciones estructurales, análisis de redes, lógica difusa, y modelos basados en agentes.
-   Programación estadística: R (avanzado), Python (básico) y Stan (básico).
-   Herramientas para análisis espaciales: Google Earth Engine (básico) y ArcGis (básico).
-   Otras herramientas: Git, RMarkdown y Quarto.

--------------------------------

# Publicaciones, tésis y presentaciones orales

## Artículos publicados

-   **Ramírez-Mejía A F**, Blendinger P, Woodcock B, Schmucki R, Escobar L, Morton R, Vieli L, Nunes-Silva P, Lomáscolo S, Morales C, Murúa M, Agostini K, & Chacoff N. **In press**. *From landscape and pollinators to crop productivity: the step-by-step of pollination service in blueberry crops*. Manuscript ID: APPL-2023-00277. *Journal of Applied Ecology*.
-   Nunes-Silva Patrícia, **Ramírez-Mejía Andrés F.**, Blochtein B, Ramos J, Agostini K, Vieli L, Santanna M, Raguse-Quadros M, Maureen M., Chacoff N P, Cavigliasso P, Blendinger P G., Domingos S. **(2023)**. *Blueberry: pollination and production in South America*. ISBN: 978-65-00-65347-2. DOI: <https://doi.org/10.5281/zenodo.7770381>.
-   **Ramírez-Mejía A F**, Lomáscolo S & Blendinger P. **(2023)** *Hummingbirds, honeybees, and wild insect pollinators affect yield and berry quality of blueberries depending on cultivar and farm's spatial context*. *Agriculture Ecosystems and Environment*. DOI: <https://doi.org/10.1016/j.agee.2022.108229>
-   Blendinger P G, Rojas T N, **Ramírez-Mejía A F**, Bender I M A, Lomáscolo S, Magro J, Núñez Montellano M G, Ruggera R A, Valoy M & Ordano M. **(2022)** [*Nutrient balance and energy-acquisition effectiveness: do birds adjust their fruit diet to achieve intake targets?*](https://doi.org/10.1111/1365-2435.14164) *Functional Ecology*. DOI: doi.org/10.1111/1365-2435.14164
-   **Ramírez-Mejía A F**, Urbina-Cardona N, & Sánchez F. **(2022)**. [*The interplay of spatial scale and landscape transformation moderates the abundance and intraspecific variation in the ecomorphological traits of a phyllostomid bat*](doi:10.1017/S026646742100047X). *Journal of Tropical Ecology*. 38(1), 31-38. DOI: <doi:10.1017/S026646742100047X>
-   **Ramírez-Mejía A F**, Echeverry-Galvis M A, & Sánchez F. **(2021)**. [*Activity and habitat use by understory birds in a native Andean forest and a eucalypt plantation*](https://doi.org/10.1676/19-54). *Wilson Journal of Ornithology*. 132(3): 721-729. DOI: doi.org/10.1676/19-54
-   **Ramírez-Mejía A F**, Urbina-Cardona N, & Sánchez F. **(2020)** [*Functional diversity of phyllostomid bats in an urban-rural landscape: a scale-dependent analysis*](https://doi.org/10.1111/btp.12816). *Biotropica*. 52(6): 1168-1182. DOI: doi.org/10.1111/btp.12816.
-   **Ramírez-Mejía A F**, & Sánchez F. **(2016)**. [*Activity patterns and habitat use of mammals in an Andean forest and a Eucalyptus reforestation in Colombia*](http://doi.org/10.4404/hystrix-27.2-11319). *Hystrix, the Italian Journal of Mammalogy*, 27(2): 104-110. DOI: doi.org/10.4404/hystrix-27.2-11319.
-   **Ramírez-Mejía A F**, & Sánchez F. **(2015)**. [*Non-volant mammals in a protected area on the Central Andes of Colombia: new records for the Caldas department and the Chinchiná River basin*](http://dx.doi.org/10.15560/11.2.1582). *Check List*, 11(2):1-6, Article 1582. DOI: dx.doi.org/10.15560/11.2.1582.

### Artículos en revisión

-   **Ramírez-Mejía A F**, Chacoff N, Lomáscolo S, Woodcock B, Schmucki R & Blendinger P. *Optimal pollination thresholds to maximize blueberry production*. **First round of revision:** *Agriculture Ecosystems and Environment*

### Artículos en preparación

-   **Ramírez-Mejía A F**, Lomáscolo S, & Blendinger P. *Individual and population effectiveness of hummingbirds, wild and managed insects pollinating blueberry crops*.

## Código y bases de datos

-   **Ramírez-Mejía**, A F.; Urbina-Cardona, J N; Sánchez, F (2020). Data from: Functional diversity of phyllostomid bats in an urban-rural landscape: a scale-dependent analysis [Dataset]. **Biotropica**. Dryad. <https://doi.org/10.5061/dryad.sn02v6x1p>

## Tesis

**PhD**. 2018 - 2023. El paso a paso del servicio de polinización en cultivos de arándano: patrones y mecanismos. Director: [Pedro G. Blendinger](https://scholar.google.com/citations?user=9oyNtX0AAAAJ&hl=en&oi=ao), PhD; Investigador independiente CONICET, profesor asistente UNT. [Silvia Lomáscolo](https://scholar.google.com/citations?hl=en&user=r9PAo-QAAAAJ), PhD; investigador asistente CONICET.

**MSc**. 2015 - 2017. Diversidad funcional, taxonómica y dispersión de semillas por murciélagos filostómidos en un paisaje antropizado: un análisis multiescala. Director: [Francisco Sánchez](https://scholar.google.com/citations?user=6MC0Yx8AAAAJ&hl=en), PhD; Universidad de los Llanos, Colombia. Co-director: [J. Nicolás Urbina-Cardona](https://scholar.google.com/citations?user=uMBjaFgAAAAJ&hl=en), PhD; Pontificia Universidad Javeriana, Colombia.

**BSc**. 2008 - 2014. Actividad, uso de hábitat y riqueza de mamíferos en un bosque nativo y uno reforestado con eucalipto en los Andes colombianos. Director: [Francisco Sánchez](https://scholar.google.com/citations?user=6MC0Yx8AAAAJ&hl=en), PhD; Universidad Militar Nueva Granada, Cundinamarca, Colombia.

## Presentaciones orales

**2021**. *La polinización del arándano en el NOA ¿son importantes las especies silvestres?*. XXIX Reunión argentina de ecología. Tucumán, Argentina.

**2014**. *Activity and habitat use of soil forage mammals in an Andean forest and a Eucalyptus reforestation*. II Simposio colombiano de pequeños carnívoros. IV Congreso colombiano de zoología. Cartagena, Colombia.

**2014**. *Species richness, use and traditional knowledge of mammals in the National Natural Park Los Nevados*. III Simposio regional de biología. Armenia, Colombia.

-----------------------------

# Becas

-   **2023**. Beca interna postdoctoral otorgada por el Consejo Nacional de Investigaciones Científicas y Técnicas. (CONICET). Resolución: RESOL‐2023‐1026‐APN‐DIR#CONICET.

-   **2017**. Beca doctoral otorgada por el Consejo Nacional de Investigaciones Científicas y Técnicas (CONICET). Resolución N° 4122. Plan de tesis: Interacciones planta‐animal en cultivos de arándanos (*Vaccinium corymbosum*, Ericaceae) y efectos recíprocos con el bosque nativo de Yungas. Año de inicio: 2018.

# Subsidios de investigación

```{r results='asis'}

tribble(
  ~year, ~proyect, ~funding, ~grant,
  2020, 'Servicios ecosistémicos provistos por picaflores (Trochilidae)','Aves Argentinas (ARG)', 640,
  2018, 'Servicios ecosistémicos provistos por picaflores (Trochilidae)','Neotropical Ornithological Society (USA)', 1000,
) |> 
  mutate(US = paste(paste('\\$', grant, sep = ''), 'US')) |> 
  select(year, proyect, funding, US) |> 
  baretable()

```

# Distinciones

```{r, results='asis'}

tribble(
  ~year, ~award,
  2017, 'Distinción al mérito académico durante MSc, Pontificia universidad Javeriana',
  2017, 'Graduado con honores CUM LAUDE durante MSc, Pontificia universidad Javeriana',
  2017, 'MSc con mención meritoria, Pontificia universidad Javeriana'
) |> 
  baretable()

```


# Trabajo docente

```{r docente, results='asis'}
tribble(
  ~curse, ~institution, ~level, ~year,
  "Clínica de datos", "Universidad Nacional de Tucumán", "PhD",  2021, 
  "Introducción a la programación en R", "Universidad Nacional de Tucumán", "grado", 2019
) |> 
  mutate(
    curse_level = paste(curse, paste('(nivel: ', level, ')', sep = ''), sep = ' ')
  ) |> 
  select(year, curse_level, institution) |> 
  baretable()

```

# Cursos de Postgrado

```{r cursos_posgrado, results='asis'}

tribble(
  ~year, ~course, ~institution, ~hours, ~country,
  2023, 'Google Earth Engine - Integral', 'Centro REDES (CONICET)', 60, 'Argentina',
  2022, 'Métodos estadísticos bayesianos en ecología', 'Universidad de Buenos Aires', 45, 'Argentina',
  2022, 'Servicios ecosistémicos: conceptos, herramientas y desafíos', 'Universidad Nacional de Cuyo', 45, 'Argentina',
  2022, "Ciencia de datos con Python", "Universidad Nacional de la Patagonia Austral", 40, 'Argentina',
  2021, "Modelos y datos en Ecología", "Universidad Nacional de Comahue", 40, 'Argentina',
  2021, "Herramientas estadísticas para análisis de género", "Universidad Nacional de Tucumán", 40, 'Argentina',
  2020, "Redes ecológicas", "Universidad de São Paulo", 60, 'Brasil',
  2019, "Ecología de la polinización", "Universidad Nacional del Comahue", 60, 'Argentina',
  2019, '13° International Pollination Course', 'Federal University of Jequitinhonha Valleys', 98, 'Brasil',
  2019, "Métodos estadísticos avanzados en ecología y evolución", 'Universidad de la República', 60, 'Uruguay',
  2018, "Modelos Estadísticos Avanzados Utilizando el Lenguaje R", "Universidad Nacional de Córdoba", 40, 'Argentina'
) |> 
  mutate(h = paste(hours, 'h', sep = '')) |> 
  select(year, course, institution, h, country) |> 
  baretable()
  
```


# Pasantías

```{r pasantia, results='asis'}

tribble(
  ~pasantia, ~institucion, ~lugar, ~year, ~duracion,
  "Laboratorio de Palinología", "Universidad Nacional de Tucumán", "Tucumán, Argentina", 2018, "20h"
  
) |> 
  select(pasantia, institucion, lugar, year) |> 
  baretable()

```

# Grupos de investigación avalado por Colciencias (Colombia)

```{r grupoI, results='asis'}

tribble(
  ~grupo, ~clasificacion, ~institucion, ~vinculacion, ~fechaI, ~fechaF, ~lugar,
  "InQuiBio", "A1", "Universidad Militar Nueva granada", "Integrante", "ene 2013", "dic 2015", "Bogotá, Colombia",
  "Ecotonos", "C", "Universidad de los LLanos", "Integrante", "ene 2017", "presente", "Villavicencio, Colombia"
)  |> 
  baretable()

```


# Idiomas
-   Español.
-   Ingles.

